臺灣嘉義地方法院刑事判決
111年度簡上字第29號
上  訴  人  
即  被  告  許永鵬



上列上訴人即被告因違反毒品危害防制條例案件，不服本院嘉義
簡易庭民國111年2月14日111年度嘉簡字第128號第一審簡易判決
（聲請簡易判決處刑書案號：110年度毒偵字第1638號），提起
上訴，本院判決如下：
    主  文
上訴駁回。
　  事 實 及 理 由
一、被告於第二審經合法傳喚，無正當之理由不到庭者，得不待
    其陳述，逕行判決，刑事訴訟法第371條定有明文。又對於
    簡易判決有不服而上訴者，得準用上開規定，同法第455條
    之1第3項亦有明定。本件被告許永鵬經本院合法傳喚後，無
    正當理由未到庭，此有本院送達回證、刑事報到單可稽（見
    本審卷第45頁、第47頁至第53頁），依前開規定，爰不待其
    陳述逕為一造辯論判決。
二、刑事訴訟法第348條於民國110年6月18日修正施行：「上訴
    得對於判決之一部為之。對於判決之一部上訴者，其有關係
    之部分，視為亦已上訴。但有關係之部分為無罪、免訴或不
    受理者，不在此限。上訴得明示僅就判決之刑、沒收或保安
    處分一部為之。」同日修正施行之刑事訴訟法施行法第7條
    之13規定：「中華民國110年5月31日修正通過之刑事訴訟法
    施行前，已繫屬於各級法院之案件，於施行後仍適用修正前
    刑事訴訟法第348條規定；已終結或已繫屬於各級法院而未
    終結之案件，於施行後提起再審或非常上訴者，亦同。」經
    查：本案於上述規定修正施行之後111年2月24日始繫屬於本
    院（見本審卷第7頁），上訴之效力及範圍應依修正後第348
    條規定。而原審判決後，檢察官並未提起上訴，被告明示僅
    就原判決量刑部分提起上訴（見本審卷第7頁至第8頁），是
    本件審判範圍僅就原判決之量刑妥適與否進行審理。本案犯
    罪事實、所犯法條及論罪之認定，並非本院審查範圍，其餘
    均引用第一審簡易判決書所記載之事實、證據、論罪及沒收
    （如附件）。
三、原審以被告犯罪明確，而適用刑事訴訟法第449條第1項前段
    、第454條第2項，毒品危害防制條例第10條第2項，刑法第1
    1條前段、第47條第1項、第41條第1項前段，並審酌被告前
    因施用毒品犯行，經觀察、勒戒執行完畢，猶不思藉機徹底
    戒除施用毒品之惡習，仍再次施用毒品，並衡酌其坦承犯行
    ，態度良好，施用毒品係自戕行為，施用毒品之手段，暨其
    自陳高職肄業之智識程度，職業為工，經濟狀況為勉持，及
    其犯罪動機、目的等一切情狀，量處有期徒刑肆月，並諭知
    以新臺幣1,000元折算1日之折算標準，核其認事用法，洵無
    違誤。
四、上訴意旨以被告僅施用毒品1次，犯罪情節尚屬輕微，且犯
    罪後始終坦承犯行，若科以4個月有期徒刑，猶嫌過重，實
    有情輕法重，客觀上足以引起一般人同情，難謂符合罪刑相
    當及比例原則，而請求依刑法第59條規定減輕其刑為由，提
    起上訴：
（一）惟按法官於有罪判決如何量處罪刑，甚或是否宣告緩刑，
      為實體法賦予審理法官裁量之刑罰權事項，法官行使此項
      裁量權，自得依據個案情節，參酌刑法第57條所定各款犯
      罪情狀之規定，於法定刑度內量處被告罪刑；除有逾越該
      罪法定刑或法定要件，或未能符合法規範體系及目的，或
      未遵守一般經驗及論理法則，或顯然逾越裁量，或濫用裁
      量等違法情事之外，並不得任意指摘其量刑違法（最高法
      院80年台非字第473號、75年台上字第7033號、72年台上
      字第6696號、72年台上字第3647號著有判例可資參照）。
      準此，法官量刑如非有上揭明顯違法之情事，自不得擅加
      指摘其違法或不當。
（二）經查，原判決就被告之科刑部分，業已詳細說明，顯已依
      其行為責任為基礎，斟酌刑法第57條各款所列情狀而為刑
      之量定。原判決審酌上情而量處被告有期徒刑4月，經核
      並無量刑輕重相差懸殊等裁量權濫用及本件無情輕法重之
      刑法第59條所述之特別情狀等情。被告以上開情詞認原審
      量刑過輕，提起上訴，為無理由，應予駁回。
據上論斷，應依刑事訴訟法第455條之1第1項、第3項、第364條
、第371條、第373條、第368條，判決如主文。
本案經檢察官江炳勳聲請簡易判決處刑，檢察官楊麒嘉到庭執行
職務。
中　　華　　民　　國　　111 　年　　3 　　月　　31　　日
                  刑事第八庭  審判長法　官　謝其達
　　　　　　　　　　　　　　　　　　法　官  盧伯璋
　　　　　　　　　　　　　　　　　　法　官  鄭諺霓
上列正本證明與原本無異。
本件不得上訴。　　　　　　　　　　　　　　　　　　
中　　華　　民　　國　　111 　年　　3 　　月　　31　　日
                                    書記官  林美足
附件：
臺灣嘉義地方法院刑事簡易判決
111年度嘉簡字第128號
聲  請  人  臺灣嘉義地方檢察署檢察官
被      告  許永鵬  男　(民國00年0月00日生)
　　　　　　　　　　身分證統一編號：Z000000000號
　　　　　　　　　　住嘉義市○區○○路000巷00號
　　　　　　　　　　居嘉義市○區○○路000○000號
上列被告因違反毒品危害防制條例案件，經檢察官聲請以簡易判
決處刑（110年度毒偵字第1638號），本院判決如下：
    主  文
許永鵬施用第二級毒品，累犯，處有期徒刑肆月，如易科罰金，
以新臺幣壹仟元折算壹日。
    犯 罪 事 實 及 理 由
一、本件除犯罪事實欄第9至10行「以將甲基安非他命置入玻璃
    球內用火燒烤後吸食煙霧之方式」更正為「以不詳方式」外
    ，其餘犯罪事實及證據均引用聲請簡易判決處刑書（如附件
    ）之記載。
二、核被告許永鵬所為，係犯毒品危害防制條例第10條第2項之
    施用第二級毒品罪。被告持有第二級毒品進而施用之，其持
    有之低度行為應為施用之高度行為所吸收，不另論罪。
三、被告受有如犯罪事實欄所示之有期徒刑執行完畢後，5年以
    內故意再犯本件有期徒刑以上之罪，為累犯，並衡諸司法院
    釋字第775號解釋意旨，被告並無因加重本刑致生行為人所
    受刑罰超過其所應負擔罪責，故本院綜合判斷後，爰依刑法
    第47條第1項規定，加重其法定最輕本刑。
四、被告雖於警詢時供出本件施用甲基安非他命之來源，係於民
    國110年9月8日17時許，在嘉義縣○○鄉○道0號中埔交流道橋
    下，向林順良購買新臺幣2,500元之甲基安非他命等語（見
    警卷第4頁反面至5頁），然林順良否認上開販賣毒品犯行，
    並經臺灣嘉義地方檢察署檢察官以110年度偵字第10249號為
    不起訴處分確定，有前揭不起訴處分書、臺灣高等法院被告
    前案紀錄表各1份為證，是本件被告自不符合被告供出毒品
    來源因而破獲之情事，而無毒品危害防制條例第17條第1項
    減輕或免除其刑之適用。
五、茲以行為人之責任為基礎，爰審酌被告前因施用毒品犯行，
    經觀察、勒戒執行完畢，猶不思藉機徹底戒除施用毒品之惡
    習，仍再次施用毒品，並衡酌其坦承犯行，態度良好，施用
    毒品係自戕行為，施用毒品之手段，暨其自陳高職肄業之智
    識程度，職業為工，經濟狀況為勉持，及其犯罪動機、目的
    等一切情狀，量處如主文所示之刑，並諭知易科罰金之折算
    標準。
六、依刑事訴訟法第449條第1項前段、第454條第2項，毒品危害
    防制條例第10條第2項，刑法第11條前段、第47條第1項、第
    41條第1項前段，逕以簡易判決量處如主文所示之刑。
七、如對本判決上訴，須於判決送達後20日內向本院提出上訴狀
    （應附繕本）。
本案經檢察官江炳勳聲請以簡易判決處刑。
中　　華　　民　　國　　111 　年　　2 　　月　　14　　日
                  嘉義簡易庭  法  官  林家賢
以上正本證明與原本無異。
如不服本判決應於收受判決後20日內向本院提出上訴書狀，並應
敘述具體理由；其未敘述上訴理由者，應於上訴期間屆滿後20日
內向本院補提理由書（均須按他造當事人之人數附繕本）「切勿
逕送上級法院」。
中　　華　　民　　國　　111 　年　　2 　　月　　14　　日
                              書記官  張子涵
附錄法條：
毒品危害防制條例第10條第2項
施用第二級毒品者，處3年以下有期徒刑。
附件：
臺灣嘉義地方檢察署檢察官聲請簡易判決處刑書
                                   110年度毒偵字第163號
　　被　　　告　許永鵬　
上列被告因違反毒品危害防制條例案件，業經偵查終結，認為宜
以簡易判決處刑，茲將犯罪事實及證據並所犯法條分敘如下：
　　　　犯罪事實
一、許永鵬前因施用毒品案件，經臺灣嘉義地方法院以108年度
    嘉簡字第353號判決判處有期徒刑4月確定，於民國108年11
    月11日執行完畢。再於109年間因施用毒品案件，經臺灣嘉
    義地方法院裁定送勒戒所施以觀察、勒戒後，因無繼續施用
    毒品之傾向，於110年5月21日釋放，經本署檢察官以109年
    度毒偵字第1273號、110年度毒偵字第247號為不起訴處分確
    定。詎其猶不知悔改，於前開觀察、勒戒執行完畢之3年內
    ，基於施用第二級毒品之犯意，於110年9月14日凌晨5時許
    ，在嘉義市○區○○路000○000號居處內，以將甲基安非他命置
    入玻璃球內用火燒烤後吸食煙霧之方式，施用第二級毒品甲
    基安非他命1次。嗣經警於110年9月14日下午2時9分許，調
    查許永鵬另案販賣毒品案件拘提其到案，並於同日同日下午
    3時15分，徵得其同意採集尿液送驗，結果呈安非他命、甲
    基安非他命陽性反應，始查悉上情。
二、案經嘉義市政府警察局移送偵辦。　
　　　　證據並所犯法條
一、證據
（一）被告許永鵬於警詢時之自白。
（二）嘉義市政府警察局勘察採證同意書、代號與真實姓名對照
      表（代號3M0000000號）、法務部法醫研究所毒品化學鑑
      定書各1份、正修科技大學超微量研究科技中心尿液檢驗
      報告2份。
二、核被告所為，係犯毒品危害防制條例第10條第2項施用第二
    級毒品罪嫌。被告持有毒品之低度行為，為其施用之高度行
    為所吸收，應不另論罪。又被告曾受如犯罪事實欄所載之有
    期徒刑執行完畢，有本署刑案資料查註紀錄表1份在卷可稽
    ，其受徒刑執行完畢後5年內，故意再犯本件有期徒刑以上
    之罪，為累犯，依司法院大法官釋字第775號解釋意旨，審
    酌被告曾因前案毒品犯罪為法院判處罪刑之紀錄，本案與前
    案亦為同一罪質之罪，請依刑法第47條第1項規定加重其刑
    。
三、依刑事訴訟法第451條第1項聲請逕以簡易判決處刑。
　　此　致
臺灣嘉義地方法院
中　　華　　民　　國　 111　　年　　1 　　月　　28　　日
　　　　　　　　　　　　　　  檢  察  官  江炳勳
上正本證明與原本無異。
中　　華　　民　　國　 111　　年　　2 　　月　　7 　　日
                              書  記  官  林和蓁